【裁判字號】    98,簡上,126
【裁判日期】    980914
【裁判案由】    竊盜
【裁判全文】
臺灣新竹地方法院刑事判決             98年度簡上字第126號
    上  訴  人
    即  被  告  乙○○
                          洋街.
上列上訴人因竊盜案件，不服本院竹東簡易庭98年度竹東簡字第
65號，中華民國98年4 月9 日第一審簡易判決（聲請案號：98年
度速偵字第706 號），本院管轄第二審之合議庭判決如下：
    主    文
上訴駁回。
    事    實
一、乙○○前於民國85年間，因肅清煙毒條例案件，經本院以85
    年度訴字第911 號判處有期徒刑3 年4 月，並經臺灣高等法
    院以86年度上訴字第284 號判決上訴駁回確定。再於86年間
    ，因肅清煙毒條例案件，經本院以86年度訴字第353 號判處
    有期徒刑3 年4 月確定。嗣上開2 案件，分別減刑為有期徒
    刑1 年8 月、1 年8 月，應執行有期徒刑3 年1 月，於96年
    7 月16日縮刑期滿執行完畢。
二、乙○○於98年3 月20日上午11時50分許，在新竹縣竹東鎮○
    ○路○ 段233 號前，意圖為自己不法之所有，持己有之機車
    鑰匙，開啟甲○○所有之車號NS5-027 號銀色、光陽廠牌之
    重型機車龍頭鎖，將機車牽至同路段237 號前，欲啟動機車
    電門駛離之際，適為甲○○發覺而跑步上前探查，乙○○即
    棄車逃逸，旋為甲○○追及，恰有巡邏警車經過而查獲上情
    ，並扣得乙○○所有、供竊車所用之鑰匙1 支。
三、案經新竹縣政府警察局竹東分局報告臺灣新竹地方法院檢察
    署檢察官聲請簡易判決處刑。
    理    由
甲、程序方面：
    按被告以外之人於審判外之言詞或書面陳述，除法律有規定
    者外，不得作為證據；又被告以外之人於審判外之陳述，雖
    不符合同法第159 條之1 至第159 條之4 之規定，但經當事
    人於審判程序同意作為證據，法院審酌該言詞陳述或書面陳
    述作成時之情況，認為適當者，亦得為證據。當事人、代理
    人或辯護人於法院調查證據時，知有第159 條第1 項不得為
    證據之情形，而未於言詞辯論終結前聲明異議者，視為有前
    項之同意，刑事訴訟法第159 條第1 項及第159 條之5 分別
    定有明文。經查，本判決下列所引用之各該被告以外之人於
    審判外之陳述（包含書面陳述），除公務員職務上製作之紀
    錄文書，並無顯不可信之情況，依刑事訴訟法第159 條之4
    第1 款規定，有證據能力外，其餘亦屬傳聞證據部分，檢察
    官、被告迄於言詞辯論終結前均未聲明異議。本院審酌上開
    證據資料製作時之情況，尚無違法不當及證明力明顯過低之
    瑕疵，亦認為以之作為證據應屬適當，故揆諸前開規定，爰
    依刑事訴訟法第159 條之5 規定，認前揭證據資料均有證據
    能力。
乙、實體方面
一、訊據被告乙○○固坦承持己有機車鑰匙，牽走被害人甲○○
    所有之車號NS5-027 號銀色重型機車1 部，惟矢口否認有何
    竊盜犯行，辯稱：我當天早上有吃署立新竹醫院精神科開的
    藥，好幾天沒有睡覺，所以精神恍惚，當天早上我去找妹妹
    ，我的機車也是停在附近，我只是牽錯機車，我當時沒有發
    動，也沒有騎走，我不是竊盜，我覺得很冤枉云云。經查：
（一）證人即被害人甲○○於本院審理中結證稱：我的車號NS5-
      027 號機車原本停放在大樓的騎樓，大樓隔壁是警察局，
      98年3 月20日約上午11時50分，我從大樓出來沒有看到我
      的車停在原本的位置，原來前一天晚上約11點到12點間，
      我有鎖上摩托車的龍頭鎖，但是沒有看到車子，我就慌了
      ，覺得車子怎麼會不見，當時不知道該怎麼辦，停頓30秒
      ，後來我就出去馬路四處觀望、看車子有無在附近，就看
      到有1 個人牽著我的摩托車放在警察局隔壁類似小吃店或
      是檳榔攤前面，距離我原本停放的位置大概30、40公尺，
      我看到我的車子就略帶小跑步跑過去，之後可能是被告看
      到我走過去的速度，他就開始慌了，然後棄車往便利商店
      那邊逃跑，後來我追上去抓住他，並問他在做什麼，他說
      他在牽他的車。剛好路口有1 台警車路過，看到我1 個壯
      漢抓住被告，警察誤以為我要欺負他，就下來盤問，然後
      把我們兩個人帶回警察局，我後來就跟警察說是因為被告
      偷了我的車。前一天我龍頭鎖整個鎖著，不可能回正，也
      不可能很順的往前牽了30、40公尺，我發現時車子時電門
      已經被打開，而且還插著鑰匙。我覺得被告當時精神狀況
      並不是很好，我第一個看到他的感覺就是他不是有喝酒，
      就是可能有用藥的習慣，我覺得他的精神狀態並不是很好
      ，我問他的時候他答非所問，例如我問他為何牽我的車，
      他回我說「這是我的車，又不是你的車」等語（見本院卷
      第65至68頁），核與被害人於警詢中指述情節相符（見速
      偵字第706 號卷第10至12頁），並有贓物認領保管單1紙
      、新竹縣警察局竹東分局扣押筆錄及扣押物品目錄表各1
      份、查獲照片6 幀附卷可稽（見同上偵查卷第15頁、第16
      至19頁、第21至23頁），是認證人即被害人上開指述、證
      述內容，堪足採認為真實。
（二）被告亦不否認持己有機車鑰匙，牽走被害人甲○○所有之
      車號NS5-027 號銀色重型機車1 部等情，而被告於偵訊中
      坦承為錢偷車、是要拿去賣掉等語，業經本院勘驗偵訊影
      音光碟並記明筆錄在卷可憑（見本院卷第72、74頁）。
（三）至被告辯稱：受藥物影響而牽錯車乙節，經查：
    １、本院依據被告提出之藥名，向行政院衛生署竹東醫院函
        詢結果，該院醫師因被告睡眠障礙而曾開立Modipanol
        tablet協助入睡，該藥品屬於第三級管制藥品，然就被
        告是否確實因該藥物產生夢遊，仍須另行釐清，無法以
        病歷相關資料佐證等情，有行政院衛生署竹東醫院回函
        1 份在卷可查（見本院卷第40頁），是依上開函詢結果
        ，無從作為被告有利之認定。
    ２、參以被告於偵訊中接受檢察官訊問時，其對於案情無關
        事項均應答流暢，單就竊盜罪之構成要件相關案情，被
        告或避重就輕、或思索許久才應答，可見被告當時之判
        斷能力應與一般人無異。況且證人即被害人甲○○於案
        發時質問被告偷車時，被告尚能回應「這是我的車，又
        不是你的車」等語，已如前述，益徵被告案發時之判斷
        能力與他人無異。
    ３、互核遭竊機車與被告提出之機車等照片，可知2 部機車
        之外觀，除顏色同為銀色外，車型、大小均不同，且被
        告之鑰匙啟動電門時，即可知不是自己之機車。佐以上
        開證人即被害人甲○○於本院審理中證述：在警局時，
        我聽到被告說他有騎車來，警察後來有去大樓的騎樓及
        前面找也沒有找到。我當天在大樓騎樓有找尋過類似我
        的機車，但沒有找到類似的，那邊很多被告機車這款車
        ，這款車與我的車差很多，只有在顏色上面相同，其他
        差很多。我原本上鎖的車在完全沒有開鎖的狀態下，沒
        有辦法可以往前牽30、40公尺，這個電源鎖有配1 個龍
        頭鎖把方向盤鎖起來，除非把龍頭鎖打開，才能往前牽
        ，譬如說這種機車，除了拖吊車在前面把前輪抬起架上
        車，不然沒有辦法牽走。當時被告說他牽錯車，警察有
        帶他出來繞，包含警察局的那整棟大樓的騎樓，但是就
        沒有發現他的車等語。從而，被告所辯：牽錯車子云云
        ，自難採信。
（四）綜上所述，本件事證已臻明確，被告竊盜犯行，堪予認定
      ，自應依法予以論罪科刑。
二、論罪科刑
（一）核被告所為，係犯刑法第320條第1項之竊盜罪。
（二）被告有事實一所載之前案紀錄，並於96年7 月16日縮刑期
      滿執行完畢等情有臺灣高等法院被告前案紀錄表、在監在
      押全國紀錄表附卷可佐，被告前受有期徒刑之執行完畢後
      ，其於5 年以內故意再犯本件有期徒刑以上之罪，為累犯
      ，應依刑法第47條第1 項之規定，加重其刑。
三、維持原判決及駁回上訴之理由：
（一）原審審理結果，認被告罪證明確，適用刑法第320 條第1
      項、第47條第1 項、第41條第1 項前段、第38條第1 項第
      2 款，刑法施行法第1 條之1 等規定，並審酌一切情狀，
      量處被告有期徒刑4 月，如易科罰金以新臺幣1 千元折算
      1 日，並宣告沒收扣案之鑰匙1 支，經核採證認事用法俱
      無不當，量刑亦屬適當，被告上訴猶否認犯行，顯無足採
      信，應予駁回。
（二）被告請求從輕量刑乙節，惟按量刑係法院就繫屬個案犯罪
      之整體評價，為事實審法院得依職權自由裁量之事項，量
      刑判斷當否之準據，應就判決之整體觀察為綜合考量，苟
      已斟酌刑法第57條各款所列情狀，而未逾越法定刑度，如
      無偏執一端，致明顯失出失入情形，上級審法院即不得單
      就量刑部分遽指為不當或違法。本件原判決已詳予審酌刑
      法第57條各款所列情狀，而於法定刑範圍內為刑之量定，
      既未濫用量刑權限，亦無判決理由不備，或其他輕重相差
      懸殊等量刑有所失出或失入之違法或失當之處，自無不合
      ，被告此部分之上訴，亦無理由，應予駁回。
四、據上論斷，應依刑事訴訟法第455條之1第3項、第368條，判
    決如主文。
本案經檢察官洪裕翔到庭執行職務。
中    華    民    國    98    年    9     月    14    日
                  刑事第四庭審判長法  官  黃美文
                                  法  官  朱美璘
                                  法  官  邱玉汝
以上正本證明與原本無異，
不得上訴。
中    華    民    國    98    年    9     月    15    日
                                  書記官  劉亭筠
附錄論罪科刑法條：
刑法第320條第1項：
意圖為自己或第三人不法之所有，而竊取他人之動產者，為竊盜
罪，處5 年以下有期徒刑、拘役或5 百元以下罰金。


司法院資訊處製作；財團法人民間司法改革基金會備份。
